# 关于母公司利用发行人的股份对发行人及母公司的员工实施股份支付的问题

提问人：18200356019 时间：2022-05-05 14:01:29
版主老师好：
我们在实务中遇到的问题如下：
A公司是发行人B公司（尚未股改，仍为有限责任公司）的母公司， 2019 年A公司先对B公司进行增资，再将其持有的部分B公司的股权转让给C员工持股平台，授予价格为1.5元，并约定激励对象自办理完持股企业的工商登记之日起，应当在A公司、B公司及集团内其他子公司至少服务 60 个月；项目组认为上述股权交易属于主要股东向职工转让股份，应按照《企业会计准则-股份支付》的要求进行会计处理，项目组处理意见如下：
1 、A公司增资时，B公司已按实收金额确认了股本及资本公积-股本溢价，项目组不应进行调整；
2 、上述股份支付方案的等待期为 5 年，则首先应确定所授予的权益工具的公允价值， 应 先聘先聘 请评 估机估机构构 对 授予日授予日每每股的公允价 值进 行行 评 估估，，再以再以 评 估的估的每每股价股价 值 减减去授予价格 1.5 元元确确定定 为权 益工具的公允价 值 ，，从而从而确确定在等待期内 应 确确 认 的成本的成本 费 用用 总额 ；；
3 、在授予日不作任何处理，在等待期的每个资产负债表日，按照未来行权数量的最佳估计数分摊确认当期应计入成本费用及资本公积的金额：
DR：管理费用
CR：资本公积-其他资本公积
4 、等待期结束后，根据累计确认的成本费用金额冲减B公司因为增资形成的股本溢价
DR：资本公积-其他资本公积
CR：资本公积-股本溢价
请教版主老师，项目组的意见正确吗？
另外还有 2 个问题：
1 、由于被激励对象中有母公司A公司的员工，即母公司A公司以发行人B公司的股权A公司的员工进行股份支付，相关的成本费用是否也应有B公司承担，账务处理是否和上面描述内容一致？
2 、被激励对象的股权来自于母公司A转到持股平台的，所以被激励对象购买股权的钱是支付给持股平台的，这会对发行人确认成本费用有影响吗？

回答人：chenyiwei
项目组的意见总体上合理。需注意区分股份支付的受益对象，以确定那些股份支付费用需计入发行人B公司账面。激励对象如果不在B公司或者B公司的子公司任职或以其他方式提供服务的，则B公司不确认这部分股份支付费用。
被激励对象的股权来自于母公司A转到持股平台的，所以被激励对象购买股权的钱是支付给持股平台的，这对发行人确认成本费用无影响。